---
title: "TFM classificació dispositius"
output:
  html_document:
    df_print: paged
  pdf_document: default
autor: Pau Salas Cerda
---
En aquest document s'intentarà classificar els dispositius
On es vol aconseguir:
- Si els dispositius son estàtics o estan en moviment
- Si son els dispositius son esporàdics o son habituals a la xarxa

- Per poder identificar millor els dispositius s'afegirà informació adicional sobre els fabricants dels dispositius per poder cercar una relació

## Carregar la base de dades

El primer pas ser cargar les dades tot un dia.


```{r}
dades = read.csv("~/Escritorio/TFM/observacionsEstiu20190724mod.csv", header = TRUE, sep = ';')
str(dades)
head(dades)
```
Al haver més de tres milions de registres. És crearà un data set d'entrenament per poder crear l'algoritme i reduir el temps d'execució.


```{r}
dades.train = sample(1:dim(dades) [1], round(dim(dades)[1]*0.01),replace = FALSE)
dades.train= dades[dades.train,]
dades.train = data.frame(dades.train)
str(dades.train)
```


## Primer identificar els fabricants dels dispositius
La primera fase es llegir es obtenir la base de dades on conté tots els fabricants de dispositius i que contengui la seva assignació
```{r}
tipos = read.csv("~/Escritorio/TFM/oui.csv", header = TRUE, sep = ',')
str(tipos)
head(tipos)
```
Cada direcció conté la mac, l'organització i direcció


## Preparar les dades

Primer es carguen les llibreries per realitzar les següents passes

```{r}
library(stringr)
library(dplyr)
# library(ggplot2)
```

Eliminam les mac dels clients repetits perquè no volem comptar e mateix dispositiu varies vegades
```{r}
dades.trainb = dades.train[!duplicated(dades.train$clientmac), ]

```


Una vegada fet se processarà la direcció mac perquè sigui igual a la dels tipus de oui.
```{r}
my_string = stringr::str_replace_all(dades.trainb$clientmac, ":", "") # Eliminamos los dos puntos de la dirección mac
my_string = substr(my_string,1,6) # Solo nos quedamos con la oui de la mac
my_string = toupper(my_string) # Lo pasamos a mayúsculas
```

El resultat obtingut, un vector, se covertirà en una columna as factor i s'afegirá a la base de dades dels dispositius.

```{r}
Assignment = as.factor(my_string)
dades.trainb = data.frame(dades.trainb, Assignment)
str(dades.trainb)
```
## Obtenció de resultats

Una vegada ja tengut els diferents dispositius se combina amb la base de dades dels tipus de dispositius a través de la mateix columna
```{r}
combine = merge( dades.trainb, tipos, by = "Assignment")
head(combine)

```

Plotetjam les dades
```{r}
plot(combine$Organization.Name)
```

Proba per mirar cuants de dipsositius hi ha de apple
```{r}
proba = combine[ combine$Organization.Name == "Apple, Inc.", ]
length(proba$Organization.Name)
```

Ordenam i veim la cuantitat de dispositius que hi ha
```{r}
mt = combine[order(combine$Organization.Name), ]
summary(mt$Organization.Name)
```

Observam que la majoria de dispositius que es connecten són Samsung, Huawei i Apple.

## Possibles errors
Un error que apreix
```{r}
length(dades.trainb$Assignment) -length(combine$Assignment)
```
S'eliminen 190 de 21415 observacions.
Segurament aquests 190 dispositius no estaran dins la base de dades dels dispositius.

## Habituals o esporàdic

En aquesta secció es cercarà si els dispositius son de habituals a la xarxa o son esporàdics.
-S'ha de mirar per el cas d'un dia: Que el dispositiu estigui conectat varies vegades en un dia es pot considerar. 
-Un altre sobre els 90 dies: Si un dispositiu es conecta semanalment a la xarxa es pot considerar que es habitual.





Aqui hi ha una primera versió que mirarà les conexions diàries de les persones.
```{r}

habitual_usuari = list()
for(i in 1:(length(dades.trainb$clientmac)-1)){
  usuari = dades.train[dades.trainb$clientmac[i] == dades.train$clientmac, ]
  leng_usuari = length(usuari$clientmac)
  
  habitual_usuari[i] = leng_usuari
  
}
```

```{r}
vec1 = unlist(habitual_usuari)

length(vec1)

quantile(vec1)
```



Una vegada realitzat la lectura. És mostrarà per pantalla el nombre de conexons diaries i la seva mitja

```{r}

media = sum(vec1)/length(vec1)

tercer_quartil = 2

tercer_quartil_vec = rep(tercer_quartil, length(vec1))

mitjana  = 1

mitjana_vec = rep(mitjana, length(vec1))

media_vec = rep(media, length(vec1))

#Calcular la desviacio típica
desvtip = sd(vec1)

plot(vec1, xlab = "Usuaris", ylab ="Conexions diaries", main = "Vegades que es conecten els usuaris en un dia")
lines(media_vec, col = "red")
lines(tercer_quartil_vec, col = "green", lty = 2)
lines(mitjana_vec, col = "blue", lty = 3)
legend("topright", legend=c("Mitja = 1.794", "Tercer quartil = 2", "Mitjana = 1", "Desviació típica = 3.12"),
       col=c("red", "green", "blue", "black"), lty=1:3, cex=0.8)


```

```{r}

habitual_usuari_dosomes = list()
contador = 0
for(i in 1:(length(dades.trainb$clientmac)-1)){
  usuari = dades.train[dades.trainb$clientmac[i] == dades.train$clientmac, ]
  leng_usuari = length(usuari$clientmac)
  
  if( leng_usuari != 1){
    habitual_usuari_dosomes[contador] = leng_usuari
    contador =  contador + 1
  }
  
}
```

```{r}
vec1 = unlist(habitual_usuari_dosomes)

length(vec1)

quantile(vec1)
```

```{r}
media = sum(vec1)/length(vec1)

tercer_quartil = 3

tercer_quartil_vec = rep(tercer_quartil, length(vec1))

mitjana  = 2

mitjana_vec = rep(mitjana, length(vec1))

media_vec = rep(media, length(vec1))

#Calcular la desviacio típica
desvtip = sd(vec1)


plot(vec1, xlab = "Usuaris", ylab ="Conexions diaries", main = "Vegades que es conecten els usuaris en un dia")
lines(media_vec, col = "red")
lines(tercer_quartil_vec, col = "green", lty = 2)
lines(mitjana_vec, col = "blue", lty = 3)
legend("topright", legend=c("Mitja = 3.5679", "Tercer quartil = 3", "Mitjana = 2", "Desviació típica = 5.27"),
       col=c("red", "green", "blue", "black"), lty=1:3, cex=0.8)
```

```{r}
media
```
##Conclusió

Aquest situa el nombre de connexions mínimes a 5


# Primera versió de l'algoritme

Perque un dispositiu es consideri habitual tendrà que conectarse un nombre mínim de vegades. Per aquest cas es situarà el contador a 5 vegades

Si supera aquest contador es considerarà que és un dispositiu habitual a la xarxa. Llavors aqui apareix el primer algortime

```{r}

min_contador = 3
habitual_usuari = list()

# Start the clock!
ptm <- proc.time()

for(i in 1:(length(dades.trainb$clientmac))){
  usuari = dades.train[dades.trainb$clientmac[i] == dades.train$clientmac, ]
  leng_usuari = length(usuari$clientmac)
  
  if(leng_usuari >= min_contador){
    habitual_usuari[i] = "habitual"
  } else {
    habitual_usuari[i] = "esporadic"
  }
}

#Finish the clock
proc.time() -ptm
```

```{r}
dades.train_habituals = data.frame(unlist(habitual_usuari))


dades.train_habituals = data.frame(dades.trainb, "ClassificacioH/E" = dades.train_habituals)
```

```{r}
head(dades.train_habituals)
str(dades.train_habituals)
summary(dades.train_habituals$ClassificacioH.E)
```

## Segona versió de l'algoritme
Per altre banda pot ocorrer aquest cas:
Si un individu esporàdic es conecta un sol moment a la xarxa i va en cotxe. Com que anirà cambiant d'AP. Llavors sortirà que com s'ha conectat varies vegades i ens sortirà com un fals habitual.

Per corregir aquest cas es posarà un mínim periode perque el contador el tengui en compte. Per així corretgir el cas anterior, primerament s'ha de cercar quin ha de ser aquest periode d'eliminació.

# Trobar el temps entre mostres d'un dispositiu

Per realitzar aquesta part és recollirà informació del dispositiu que té més de 150 mostres i és visualitzarà el temps entre mostres.

```{r}


for(i in 1:(length(dades.trainb$clientmac)-1)){
  usuari = dades.train[dades.trainb$clientmac[i] == dades.train$clientmac, ]
  leng_usuari = length(usuari$clientmac)
  
  if( leng_usuari > 150){
    print(usuari$clientmac[i])
    break
  }
  
}
```

```{r}
usuari_gran = "00:15:6d:3c:fe:6c"
dades_usuari =  dades.train[usuari_gran == dades.train$clientmac, ]

dades_usuari = dades_usuari[order(dades_usuari$seentime),]
temps_diferencia = list()
for( i in 1:(length(dades_usuari$clientmac)-1)){
  diferencia = dades_usuari$seentime[i+1] -dades_usuari$seentime[i]
  temps_diferencia[i] = diferencia
}

vector = unlist(temps_diferencia)


primer_quartil = 143.75
primer_quartil = rep(primer_quartil, length(vector))

segon_quartil = 349.50
segon_quartil = rep(segon_quartil, length(vector))

tercer_quartil = 816.75
tercer_quartil = rep(tercer_quartil, length(vector))

deviacio_tipica = sd(vector)
#deviacio_tipica

mitja = sum(vector)/length(vector)
mitja = rep(mitja, length(vector))
#temps_diferencia
plot(vector, xlab = "Connexions de l'usuari", ylab ="Temps (s)", main = "Diferencia de mostres d'un usuari")
lines(primer_quartil, col = "red")
lines(segon_quartil, col = "green", lty = 2)
lines(tercer_quartil, col = "blue", lty = 3)
lines(mitja, col = "orange", lty = 4)
legend("topright", legend=c("Primer quartil = 143.75", "Mitjana = 349.50", "Tercer quartil = 816.75", "mitja = 514.51", "Desviació típica = 610.85"),
       col=c("red", "green", "blue", "orange"), lty=1:4, cex=0.8)
```




```{r}

min_contador = 3           # Mínim de vegades que ha d'estar conectat un dispositiu
habitual_usuari = list()   # Llistat de tots els usuaris
periode_eliminacio = 20000 # Ha d'estar en segons
ultima_entrada= NULL       # Última entrada per contar el temps



# Start the clock!
ptm <- proc.time()

for(i in 1:(length(dades.trainb$clientmac))){  #Se recorrerà tots els usuaris.
  usuari= dades.train[dades.trainb$clientmac[i] == dades.train$clientmac, ] #S'obtenen tots els registres d'un usuari
  
  for(j in 1:(length(usuari$clientmac))){ # Es recor tots els registres de l'usuari
   if(is.null(ultima_entrada)){
     ultima_entrada = usuari$seentime[j]
     
   }else if(periode_eliminacio > abs(ultima_entrada-usuari$seentime[j])){ # Si ni ho supera s'elimina
     usuari$seentime[j] = NA
   }else{
     ultima_entrada = usuari$seentime[j]
   }
  }
  usuari = usuari[!is.na(usuari$seentime),] # S'eliminen els NA, registres amb  poc temps 
  ultima_entrada= NULL
  
  leng_usuari = length(usuari$clientmac)
  
  if(leng_usuari >= min_contador){ # Amb la longitud es decideix si es habitual o esporàdic
    habitual_usuari[i] = "habitual"
  } else {
    habitual_usuari[i] = "esporàdic"
  }
}

#Finish the clock
proc.time() -ptm
```


```{r}

dades.train_habituals = data.frame(unlist(habitual_usuari))

dades.train_habituals = data.frame(dades.trainb, "Classificació/E" = dades.train_habituals$unlist.habitual_usuari.)

```


```{r}
head(dades.train_habituals)
str(dades.train_habituals)
summary(dades.train_habituals$ClassificacioH.E)
```

```{r}
combinacio = data.frame("classificacioEH" = dades.train_habituals$Classificació.E, "macusuari" = dades.train_habituals$clientmac)
summary(combinacio)
dades.train_final = merge(dades.train, combinacio, by.x = "clientmac" , by.y = "macusuari")
summary(dades.train_final)
```




## Habitual dematí, horbaixa o vespre


## Estàtic o mòbil

Per poder identificar si els dispositius són estàtics o móbils. 
Per identificar si es estàtic o mòbil es pot mirar dues coses:
- Nombre d'AP que es conecten
- Distancia que recor

S'ha de tenir en compte que el dispositiu s'ha de veure més d'una vegada. 
El dispositiu ha de ser habitual per poder ser classificat.

```{r}
ap_estatic = 1
E_M_usuari = list()

# Start the clock!
ptm <- proc.time()
contador_estatic = 0
contador_mobil = 0




for(i in 1:(length(dades.trainb$clientmac))){  #Se recorrerà tots els usuaris.
  usuari = dades.train_final[dades.trainb$clientmac[i] == dades.train_final$clientmac, ] #S'obtenen tots els registres d'un usuari
  
  
  
usuari = usuari[!duplicated(usuari$apmac), ]
if(usuari$classificacioEH[1] == "esporàdic"){
  E_M_usuari[i] = "inclassificable"  #No se poden classificar per la falta de registres
  
  
}else if(length(usuari$apmac) == 1){
E_M_usuari[i] = "estàtic"  #Han de ser habituals
contador_estatic = contador_estatic + 1

    
} else{
E_M_usuari[i] = "mòbil"    # Pot ser esporàdic o habitual
contador_mobil = contador_mobil + 1
  
}


}
contador_estatic
contador_estatic/length(dades.trainb$clientmac)
contador_mobil
contador_mobil/length(dades.trainb$clientmac)
```
Els resultats han donat que no s'han pogut classificar la majoria de dispositius. A causa de la petit percentatge recollit per realitzar-lo. On els dispositius mòbils són majors que els estàtics.

