---
title: "TFM Regles d'associacions"
date: "9 de febrer de 2021"
output: html_document
autor: Pau Salas Cerda
---
---

## Regles d'associacions

En aquest apartat se cercarà les rutes més habituals dels individus a dins la ciutat de Palma a través de les regles d'associació.
Es tendran en compte les franges horàries per realitzar l'estudi, no és el mateix un dilluns dematí que un diumenge horabaixa. Però en aquest estudi no es tendran en compte, ja que sols es recollirà una mostra.

Una possible aplicació és l'optimització de les rutes del transport públic, reordenadores o augmentant o baixant la freqüència.

Es realitzarà dues aproximacions:
- Associacions dels noms dels APs
- Associacions de les àrees dels APs

Perquè funcioni aquest algoritme, s'han de crear dos csv amb la codificació necessària que requereix la llibreria necessària que és la de 1 hot encoded.



#Llibreries necessàries

```{r}
library(arules)
library(dplyr)
library(arulesViz)
```


## Carregar la base de dades

Es carrega les dades d'un dia i es recull una petita mostra.


```{r}
dades = read.csv("~/Escritorio/TFM/observacionsEstiu20190724mod.csv", header = TRUE, sep = ';')
dades.train = head(dades, round(length(dades$idreg)*0.05))
str(dades.train)
head(dades.train)
```

## Combinar dues bases de dades

Per no veure relacions entre macs APs, cosa que dificulta el seu enteniment, llavors es combinarà amb la taula ampliada de la distribució aps ampliat que contenen el nom dels APs i el nom de la zona on estan.


```{r}
nomsAP = read.csv("~/Escritorio/TFM/distribucioapsampliat.csv", header = TRUE, sep = ',')
str(nomsAP)
head(nomsAP)
```
Aquesta base de dades està actualizada, abans faltaben dades,  la qual cosa milloraran els resultats

```{r}
combine = merge( dades.train, nomsAP, by.x = "apmac", by.y = "mac") #Es combinen les taules
```

## Aplicar l'algoritme primera part
En aquest algoritme solament es fa ús dels noms dels APs.
```{r}
mydata = data.frame(combine$clientmac, combine$name)
head(mydata)
write.csv(mydata,"datostratados.csv", row.names = FALSE)
```

Es crea l'objecte necessari per obtenir els itemsets freqüents.
```{r}
transactions.obj <- read.transactions(file = "~/Escritorio/TFM/datostratados.csv", format = "single", 
                                      sep = ",",
                                      header = TRUE,
                                      cols = c("combine.clientmac","combine.name"), 
                                      rm.duplicates = FALSE,
                                      quote = "", skip = 0,
                                      encoding = "unknown")
```

```{r}
transactions.obj
```


```{r}
itemFrequencyPlot(transactions.obj,topN = 25)
```
S'observa que la tendència per connectar-se a la xarxa està en els APs de la Plaça d'Espanya.


```{r}
Items1 <- apriori(transactions.obj, parameter = list(supp = 0.01, conf = 0.01, minlen=2))

```

Inspecció de les dades per observar quins són els més importants, primer per el support i llavors per la confiança.
```{r}
inspect(head(Items1))
```

```{r}
Items_conf <- sort (Items1, by="confidence", decreasing=TRUE) # 'high-confidence' rules.
inspect(head(Items_conf)) # show the support, lift and confidence for all rules
```
#Conclusió

S'observa que les regles més suportada és la de:
$$\{ Gat. \ Plaza \ Mayor - Lizarran \} \rightarrow \{  Gat. \ Plaza \ Major - Cafeteria \ Paris \} $$
Per altra part segons el lift la més important és la de:
$$\{ Gat. \ Paseo \ del \ Born \ 22 - Massimo \ Dutti\} \rightarrow \{  Gat. \ Plaza \ Major - Cafeteria \ Paris \} $$

#PLotejament de les dades
Es disposa a dibuixar el graf amb les relacions més importants.

```{r}
subrules <- head(Items1, n = 10, by = "confidence")
plot(subrules, method = "graph")
```
#Conlcusió
Un exemple que apareix aquest graf per la seva confiança és:
$$\{ Gat. \ The \ Guinness \ House - Catedral \} \rightarrow \{ Gat. \ The \ Guinness \ House - Almudaina \} $$
Aquests casos indiquen que les relacions obtingudes són d'APs que estan junts i donen aquests resultats. Per aquesta raó s'aplicarà un altra versió de l'algoritme, però en comptes d'utilitzar els noms s'utilitzaran les zones.



## Aplicar l'algoritme per zones
```{r}
dades.train = head(dades, round(length(dades$idreg)*0.10)) #Requereix de més entrades perque funcioni
combine = merge( dades.train, nomsAP, by.x = "apmac", by.y = "mac") #Es combinen les taules
mydata = data.frame(combine$clientmac, combine$zona_name)
head(mydata)
write.csv(mydata,"datostratados_zona_.csv", row.names = FALSE)
```


Es crea l'objecte necessari per obtenir els itemsets freqüents.
```{r}
transactions.obj <- read.transactions(file = "~/Escritorio/TFM/reglesassociacio/datostratados_zona.csv", format = "single", 
                                      sep = ",",
                                      header = TRUE,
                                      cols = c("combine.clientmac","combine.zona_name"), 
                                      rm.duplicates = FALSE,
                                      quote = "", skip = 0,
                                      encoding = "unknown")
```

```{r}
transactions.obj
```

```{r}
itemFrequencyPlot(transactions.obj,topN = 25)
```
S'observa que per molta diferència la zona més utilitzada pel servei és el passeig del born seguit de la plaça d'Espanya.

Ara és passarà a observar les regles més importants i dibuixar un graf amb les 10 més imporatnts.

```{r}
Items2 <- apriori(transactions.obj, parameter = list(supp = 0.0001, conf = 0.0001, minlen=2))

```
```{r}
inspect(head(Items2))
```

```{r}
Items_conf <- sort (Items2, by="confidence", decreasing=TRUE) # 'high-confidence' rules.
inspect(head(Items_conf)) # show the support, lift and confidence for all rules
```


```{r}
subrules <- head(Items2, n = 10, by = "confidence")
plot(subrules, method = "graph")
```
#Conclusió

Per obtenir les dades de les zones s'ha requerit un input molt major que els noms dels APs. El que significa que el suport és molt baix en totes les entrades. S'observa que amb les dades obtingudes que la majoria de regles per la seva confiança sorgeixen de:
$$\{ Catedral \} \rightarrow \{ Passeig \ del \ Born\} $$
Però si mires al suport la més important ha estat la de:
$$\{ S'hostalot \} \rightarrow \{ Plaça \ de \ Espanya \} $$

En conclusió per poder desenvolupar totes les regles serà necessari totes les dades del dia per realitzar l'estudi. Aquest script solament ha estat una prova per conèixer com s'haguera aplicat a la màquina virtual